【裁判字號】    97,易,381
【裁判日期】    970624
【裁判案由】    竊盜
【裁判全文】
臺灣新竹地方法院刑事判決               97年度易字第381號
公  訴  人  臺灣新竹地方法院檢察署檢察官
被      告  乙○○
上列被告因竊盜案件，經檢察官提起公訴（97年度偵字第2578號
），本院於訊問被告後，因被告自白犯罪，經本院裁定依簡式審
判程序審理並判決如下：
    主  文
乙○○犯攜帶兇器竊盜罪，累犯，處有期徒刑捌月，扣案之Ｔ字
型六角扳手壹把沒收；又犯攜帶兇器竊盜罪，累犯，處有期徒刑
玖月，扣案之Ｔ字型六角扳手壹把、鑰匙壹支，均沒收；又犯攜
帶兇器竊盜罪，累犯，處有期徒刑捌月，扣案之Ｔ字型六角扳手
壹把沒收。應執行有期徒刑壹年拾月，扣案之Ｔ字型六角扳手壹
把、鑰匙壹支，均沒收。
    事實及理由
一、本件犯罪事實及證據，除下列幾處應予補充、更正外，餘均
    引用檢察官起訴書（如附件）所載：
（一）犯罪事實部分─
  １．犯罪事實第一段第一至三行所載，應更正為：「乙○○曾
      因竊盜及施用毒品等案件，分別經本院以93年度訴字第56
      8號、易字第580號判決確定，並經定應執行有期徒刑1年5
      月確定，於民國95年12月28日因縮短刑期假釋出監，至96
      年11月18日縮刑期滿執行完畢」。
  ２．被告乙○○用以犯犯罪事實一（一）、（二）、（三）之
      Ｔ字型六角扳手一把，為被告所有。
  ３．犯罪事實一（二）第二行起之犯罪事實應補充為：「先以
      其所有的鑰匙一支為工具，撬開車門鎖，再以其所有之Ｔ
      字型六角扳手啟動電門鎖，竊取元益營造工程公司所有、
      平時均由丙○○使用之‧‧‧」。
  ４．「『凶』器」應更正為「兇器」，「『板』手應更正為「
      扳手」。
（二）證據部分─
  １．被告乙○○於本院調查、準備程序及審理時之自白。
  ２．扣案之鑰匙一支。
三、依刑事訴訟法第273條之1第1項、第299條第1項前段、第310
    條之2、第454條第2項，刑法第321條第1項第3款、第51條第
    5款、第47條第1項、第62條前段、第38條第1項第2款，判決
    如主文。
本案經檢察官侯少卿到庭執行職務。
中    華    民    國    97    年    6     月    24    日
                  刑事第六庭  法  官  遲中慧
以上正本證明與原本無異。
如不服本判決應於收受本判決後10日內向本院提出上訴書狀，上
訴書狀應敘述具體理由。上訴書狀未敘述上訴理由者，應於上訴
期間屆滿後20日內補提理由書狀於本院 (均須按他造當事人之人
數附繕本 )「切勿逕送上級法院」。
中    華    民    國    97    年    6     月    24    日
                              書記官  柯雅菱
附錄本案論罪科刑法條全文：
中華民國刑法第321條（加重竊盜罪）
I  犯竊盜罪而有左列情形之一者，處六月以上、五年以下有期
    徒刑：
  一、於夜間侵入住宅或有人居住之建築物、船艦或隱匿其內而
      犯之者。
  二、毀越門扇、牆垣或其他安全設備而犯之者。
  三、攜帶兇器而犯之者。
  四、結夥三人以上而犯之者。
  五、乘火災、水災或其他災害之際而犯之者。
  六、在車站或埠頭而犯之者。
II  前項之未遂犯罰之。
（★  應依刑法施行法第1條之1規定將貨幣單位定為新臺幣，並
      提高數額三十倍。）
【附件】：
臺灣新竹地方法院檢察署檢察官起訴書
                                      97年度偵字第2578號
被      告  乙○○  男  28歲（民國○○年○月○日生）
                    籍新竹縣竹東鎮東寧裡16鄰光武街7號
                    居新竹市○○路757巷1之1號3-2室
                    （現羈押於臺灣新竹看守所）
                    國民身份證統一編號：Ｚ000000000號
上列被告因竊盜案件，已經偵查終結，認應該提起公訴，茲將犯
罪事實及證據並所犯法條分敘如下：
           犯罪事實
一、乙○○前因施用毒品案件，經臺灣新竹地方法院以93年度訴
    字第568號判決判處應執行有期徒刑 8月確定，於民國97年2
    月 2日執行完畢，仍不知悔改，復意圖為自己不法之所有，
    為下述竊盜行為：
（一）97年3月7日7時許，在桃園縣觀音鄉○○村○○○路5號前
      ，持客觀上可為凶器之 T字型六角板手，撬開車門鎖及電
      門鎖，竊取甲○○所有之L9—5212號自用小客車，得手後
      做為其代步工具使用。嗣將該贓車棄置於新竹市○區○○
      路東三門旁。
（二）於97年3月16日18時許，在新竹市○區○○路105號旁，以
      前述客觀上可為凶器之 T字型六角板手，撬開車門鎖及電
      門鎖，竊取丙○○所有之6G—5597號自用小貨車，得手後
      做為其代步工具使用。嗣將該贓車棄置於新竹市○區○○
      路與力行二路口。
（三）於97年4月8日7時許，在苗栗縣竹南鎮○市路○段與南大路
      口旁，前述客觀上可為凶器之 T字型六角板手，撬開車門
      鎖持及電門鎖，竊取丁○○所有之F7—7742號自用小客車
      ，得手後做為其代步工具使用。嗣將該贓車棄置於新竹市
      ○區○○路112號前。
    嗣警方於97年4月9日20時許，在新竹市○○路757巷1之1號3
    之 2室查獲郭瑞珍毒品通緝案件（另案偵辦）時，同時查獲
    乙○○所竊取之丁○○汽車駕駛執照1張、作案用之T字型六
    角板手 1支，始循線得知上情，並在乙○○帶同下，於上開
    地點尋獲遭竊之L9—5212號自用小客車、6G—5597號自用小
    貨車、F7—7742號自用小客車。
二、案經新竹市警察局第三分局報告偵辦。
            證據並所犯法條
一、證據：
（一）被告乙○○於警詢及本署檢察官偵查中之自白。
      證明：全部犯罪事實。
（二）證人甲○○、丙○○、丁○○之證述。
      證明：L9—5212號自用小客車、6G—5597號自用小貨車、
      F7—7742號自用小客車遭竊之情形。
（三）新竹市警察局第三分局搜索扣押筆錄及扣押物品目錄表 1
      份、新竹市警察局車輛尋獲電腦輸入單 3張、贓物認領保
      管單3張、蒐證照片8張，扣案之上開自用小客車3部、T字
      型六角板手等在卷可資佐證，是被告犯嫌已堪認定。
二、核被告乙○○所為，係涉犯刑法第321條第 1項第3款之加重
    竊盜罪嫌。所犯三次竊盜犯行，犯意各別，應分論併罰。其
    前因施用毒品案件，經臺灣新竹地方法院以 93 年度訴字第
    568號判決判處應執行有期徒刑8月確定，於97年2月2日執行
    完畢，有被告全國刑案資料查註表、法務部刑案人犯在監所
    最新資料報表各1份在卷足憑，其受有期徒刑執行完畢，5年
    以內故意再犯本件有期徒刑以上之罪，為累犯，應依刑法第
    47條第1項規定加重其刑。扣案之T字型六角板手 1支，為被
    告所有供犯罪所用之物，併應依法宣告沒收之。
三、依刑事訴訟法第251條第1項提起公訴。
    此  致
臺灣新竹地方法院
中    華    民    國    97    年    5     月    9     日
                              檢察官  林  佳  穎
本件證明與原本無異
中    華    民    國    97    年    5    月    13    日
                              書記官  曾  美  松
所犯法條
刑法第321條
犯竊盜罪而有左列情形之一者，處六月以上、五年以下有期徒刑
：
一、於夜間侵入住宅或有人居住之建築物、船艦或隱匿其內而犯
    之者。
二、毀越門扇、牆垣或其他安全設備而犯之者。
三、攜帶兇器而犯之者。
四、結夥三人以上而犯之者。
五、乘火災、水災或其他災害之際而犯之者。
六、在車站或埠頭而犯之者。
前項之未遂犯罰之。


司法院資訊處製作；財團法人民間司法改革基金會備份。
